【裁判字號】    92,毒抗,412
【裁判日期】    920828
【裁判案由】    毒品危害防制條例
【裁判全文】
臺灣高等法院刑事裁定                            九十二年度毒抗字第四一二號
    抗  告  人
    即  被  告  甲○○
右抗告人因毒品危害防制條例案件，不服臺灣士林地方法院中華民國九十二年七月七
日所為裁定（九十二年度毒聲字第六五○號、九十二年度聲觀字第二五八號），提起
抗告，本院裁定如左：
      主  文
抗告駁回。
      理  由
一、聲請意旨略以：被告甲○○基於施用第二級毒品之犯意，於民國九十二年一月二
    十七日下午三時五十五分許採尿往前回溯四日內之某時，在不詳地點，施用第二
    級毒品安非他命，嗣於九十二年一月二十七日下午二時三十分許，為警在台北縣
    汐止市○○○路二七二號十四樓之三住處查獲。被告雖矢口否認上揭犯行，惟其
    為警查獲後所採尿液，經送臺灣檢驗科技股份有限公司檢驗結果，呈甲基安非他
    命陽性反應，有檢驗報告一紙附卷可稽，並當場扣得安非他命吸食器一組、殘渣
    袋二個、吸管一支可資佐證。檢察官依毒品危害防制條例第二十條第一項規定，
    向原法院聲請裁定將被告送勒戒處所觀察、勒戒等語。
二、原裁定略以：被告甲○○偵查中雖否認施用安非他命之犯行，惟其為警查獲當日
    （即九十二年一月二十七日）所採集之尿液，經送臺灣檢驗科技股份有限公司鑑
    驗，呈甲基安非他命陽性反應，此有該公司之濫用藥物尿液檢驗報告書一紙在卷
    可證（見原審卷第十頁）。又個人口服投與甲基安非他命後，其尿液中能否驗出
    安非他命陽性反應，與其投與方式、投與量、個人體質、採尿時間及檢測儀器之
    精密度等有關，一般而言，約百分之七十於口服投與後二十四小時內自尿中排出
    ，約百分之九十於九十六小時內自尿中排出，從而吸食時間距採集尿液時間最長
    可能不會超過四日，此有行政院衛生署藥物食品檢驗局八十一年二月八日八一藥
    檢壹字第一一五六號函可參。據此，堪認被告應有於採尿時之前九十六小時期間
    內（不含為警查獲後留滯警局期間）在不詳地點吸用安非他命甚明，被告前開所
    辯洵不足採。原法院乃依毒品危害防制條例第二十條第一項，裁定被告應送勒戒
    處所觀察、勒戒，經核於法要無不合。
三、抗告意旨略以：伊未有施用毒品犯行，尿液中有安非他命之陽性反應係因驗尿當
    時因月事有嚴重感冒發燒而服用大量成藥所致云云。惟查，依卷附臺灣尖端先進
    生技醫藥股份有限公司濫用藥物檢驗中心濫用藥物檢驗報告所載，臺灣尖端先進
    生技醫藥股份有限公司初驗以ＥＩＡ酵素免疫分析法檢驗，確認檢驗以ＧＣ／Ｍ
    Ｓ氣相層析質譜儀分析法檢驗結果均呈甲基安非他命及嗎啡陽性反應。查氣相層
    析質譜儀乃目前就藥物篩檢結果必須進一步確認時所常採用之確認方式，因此在
    良好操作條件之下，以氣相層析質譜儀做藥物及其代謝物之定性及定量分析，幾
    乎不會有偽陽性反應，是上開檢驗報告應可採認，抗告人所辯，無非圖卸之詞，
    不可採信。本件抗告核無理由，應予駁回。
據上論斷，應依刑事訴訟法第四百十二條，裁定如主文。
中      華      民      國    九十二    年      八      月    二十八    日
                        臺灣高等法院刑事第七庭
                            審判長法  官  吳  啟  民
                                  法  官  施  俊  堯
                                  法  官  蘇  隆  惠
右正本證明與原本無異。
不得再抗告。
                                  書記官  周  素  秋
中      華      民      國    九十二    年      八      月    二十九    日


司法院資訊處製作；財團法人民間司法改革基金會備份。
